臺灣屏東地方法院刑事判決             100年度易字第1005號
公  訴  人  臺灣屏東地方法院檢察署檢察官
被      告  江昭男
上列被告因竊盜案件，經檢察官提起公訴（100 年度偵字第6586
號、第6606號），茲因被告就被訴事實為有罪之陳述，經告知簡
式審判程序意旨並聽取公訴人及被告之意見後，本院裁定依簡式
審判程序審理，判決如下：
    主  文
江昭男犯侵入住宅竊盜罪，累犯，處有期徒刑拾月。
    事  實
一、江昭男前於民國97年間，因竊盜案件，經臺灣板橋地方法院
    以97年度易字第2324號判決應執行有期徒刑1 年4 月確定，
    迄98年10月5 日縮刑期滿執行完畢。詎其仍不知悔改，竟復
    意圖為自己不法之所有，於100 年3 月15日晚間7 時許，未
    經屏東縣潮州鎮○○路30號屋主潘秀惠之許可，而由未上鎖
    之門進入潘秀惠上開住處（侵入住宅部分未據告訴），徒手
    竊取潘秀惠所有而置放於屋內桌上之OKWAP 牌A700型行動電
    話1 支（價值約新臺幣2, 000元），得手後供己使用。嗣經
    潘秀惠發現遺失後報警處理，並經警循線查獲，始悉上情。
二、案經屏東縣政府警察局潮州分局報請臺灣屏東地方法院檢察
    署檢察官偵查起訴。
    理  由
一、本件被告江昭男所犯為死刑、無期徒刑、最輕本刑為3 年以
    上有期徒刑以外之罪，其於準備程序中就被訴事實為有罪之
    陳述，經告知簡式審判程序之旨，並聽取當事人之意見後，
    本院認為適宜進行簡式審判程序，而裁定進行簡式程序審理
    。又簡式審判程序之證據調查，依刑事訴訟法第273 條之
    2 規定，不受同法第159 條第1 項審判外陳述排除之限制，
    再被告對於卷內之各項證據，亦不爭執證據能力，故卷內所
    列之各項證據，自得作為證據，先予敘明。
二、前揭犯罪事實，業據被告江昭男於警詢、偵查中及本院審理
    時均自白不諱，核與被害人即證人潘秀惠於警詢時證述情節
    相符，復有扣押物品目錄表、贓物認領保管單各1 份、通聯
    調閱查詢單及現場照片15張在卷可稽，足徵被告上開任意性
    自白與事實相符，堪採信為證據。是以本件事證明確，被告
    犯行均堪以認定，應依法論科。
三、核被告江昭男所為，係犯刑法第321 條第1 項第1 款之侵入
    住宅竊盜罪。被告有如事實欄所示之前科，有臺灣高等法院
    被告前案紀錄表在卷可稽，其於有期徒刑執行完畢後，5 年
    內故意再犯本件有期徒刑以上之罪，為累犯，應依刑法第47
    條第1 項規定加重其刑。爰審酌被告正值青壯年，卻不思以
    正當途逕取得財物，恣意竊取物品，對於他人財產安全及社
    會秩序產生一定程度之危害；參以渠以侵入他人住宅為手段
    ，顯然影響他人對自己住所安全之信賴，所為顯屬惡劣；惟
    被告所竊得之財物僅行動電話1 支，且犯後坦承犯行，態度
    良好等一切情狀，爰量處如主文所示之刑。
據上論斷，應依刑事訴訟法第273 條之1 、第299 條第1 項前段
，第321 條第1 項第1 款、第47條第1 項，判決如主文。
本案經檢察官許英輝到庭執行職務
中    華    民    國   100    年    10    月    14    日
                  刑事第四庭    法  官  李謀榮
以上正本證明與原本無異。
如不服本判決應於收受判決後10日內向本院提出上訴書狀，並
應敘述具體理由；其未敘述上訴理由者，應於上訴期間屆滿後
20日內向本院補提理由書（均須按他造當事人之人數附繕本）
「切勿逕送上級法院」。
中    華    民    國   100    年    10    月    14    日
                                書記官  蔡進吉
附錄本件論罪科刑法條：
中華民國刑法第321條
犯竊盜罪而有下列情形之一者，處6 月以上、5 年以下有期徒刑
，得併科新臺幣10萬元以下罰金：
一、侵入住宅或有人居住之建築物、船艦或隱匿其內而犯之者。
二、毀越門扇、牆垣或其他安全設備而犯之者。
三、攜帶兇器而犯之者。
四、結夥3 人以上而犯之者。
五、乘火災、水災或其他災害之際而犯之者。
六、在車站、埠頭、航空站或其他供水、陸、空公眾運輸之舟、
    車、航空機內而犯之者。
前項之未遂犯罰之。